臺灣板橋地方法院刑事判決　　　　　　　93年度訴字第2333號
公　訴　人　臺灣板橋地方法院檢察署檢察官
被　　　告　丙○○
指定辯護人　本院公設辯護人乙○○
上列被告因偽造貨幣案件，經檢察官提起公訴（93年度偵字第17
454號），本院判決如下：
    主  文
丙○○共同行使偽造之通用紙幣未遂，累犯，處有期徒刑貳年陸
月，扣案之偽造編號CR187524WB號壹張、編號BS478647XJ號貳張
，沒收。
    事  實
一、丙○○前於民國89年間因違反洗錢防制法案件，經臺灣臺北
    地方法院於90年2 月27日以89年度訴字第847 號判處有期徒
    刑2 月，緩刑3 年，又於88年間因偽造文書案件，經臺灣臺
    北地方法院於91年9 月24日以89年度訴字第192 號判處有期
    徒刑5 月，經臺灣高等法院於91年11月27日以91年度上訴字
    第3001號駁回上訴確定，前開緩刑經撤銷，2 案更定其刑為
    有期徒刑6 月，於92年4 月25日易科罰金執行完畢，另其於
    91年間因竊盜案件，經本院於91年7 月16日以91年度易字第
    1182號判處有期徒刑5 月，於91年8 月12日確定，於92年2
    月18日易科罰金執行完畢。猶不知悛悔，復與姓名、年籍不
    詳、綽號「小唐」之成年男子，共同基於行使偽造通用紙幣
    之犯意聯絡，由其於93年10月26日晚間某時（起訴書誤載為
    同月20日），在臺北縣板橋市○○路「馥華飯店」附近，向
    綽號「小唐」之男子拿取面額新臺幣（下同）千元之偽造紙
    幣3 張（編號CR187524WB號1 張、編號BS478647XJ號2 張）
    後，圖以搭乘計程車佯付車資，俾換取真鈔之，旋由丙○○
    於翌日凌晨0 時50分許，在臺北縣板橋市縣○○道、民生路
    口搭乘甲○○所駕駛之計程車，前往臺北縣板橋市○○路「
    馥華飯店」，於下車時，丙○○即以前述偽造紙幣中之1 張
    支付車資，為甲○○所識破，丙○○接續以另1 張偽造紙幣
    交予甲○○，復為甲○○識破，致丙○○未能得逞。甲○○
    即於該日凌晨1 時30分許，將丙○○載至臺北縣板橋市○○
    路○ 段286 號臺北縣政府警察局海山分局埔墘派出所，交予
    警方處理，為警扣得上揭偽造紙幣。
二、案經臺北縣政府警察局海山分局報請臺灣板橋地方法院檢察
    署檢察官偵查起訴。
    理  由
一、訊據被告丙○○對於上揭事實坦承不諱，核與被害人甲○○
    在警詢中之指訴相符。又扣案之紙鈔經送請中央印製廠鑑定
    ，認係以彩色噴墨方式仿印，無凹版印文凸起效果，紙張非
    鈔券紙，無水印，左下角面額數字以亮光物質仿折光變色油
    墨，編號BS478647XJ號其中1 張，其安全線以塗填亮光物質
    仿鈔券正面五段裸露部分，其餘2 張，安全線以黏貼箔膜（
    含500 數字）仿鈔券正面五段裸露部分，是均屬偽造，有中
    央印製廠93年11月5 日中印發字第0930005304號函在卷可稽
    。資此，被告前開自白應與事實相符，洵足採信。是以，本
    件事證業臻明確，被告犯行堪為認定，應依法論科。
二、按被告與綽號「小唐」男子共同欲行使偽造之通用紙幣，而
    交由被告持以為之，被告尚未達使用之目的，即被查覺，並
    遭退還，核被告所為，係犯刑法第196 條第3 項、第1 項之
    行使偽造之通用紙幣未遂罪（臺灣高等法院91年度上訴字第
    72 5號、91年上訴字第2327號均同此見解）；起訴書認被告
    係觸犯同條第1 項行使偽造之通用紙幣既遂罪，於法尚有未
    洽，惟既未遂乃犯罪之階段行為，是毋庸變更起訴法條，附
    此敘明。又行使偽造紙幣，本含有詐欺性質，苟其行使之偽
    幣，在形式上與真幣相同，足以使一般人誤認為真幣而矇混
    使用者，即屬行使偽造紙幣，而不應以詐欺罪論擬，最高法
    院29年度上字第1648號判例足資參照，故被告之詐欺犯行應
    為其行使偽造紙幣犯行所吸收，不另論詐欺得利罪。被告與
    綽號「小唐」男子間互有犯意聯絡，並有行為分擔，是為共
    同正犯。被告於密接之時、地接續2 次行使偽造之通用紙幣
    ，為接續犯。查被告於89年間因違反洗錢防制法案件，經臺
    灣臺北地方法院於90年2 月27日以89年度訴字第847 號判處
    有期徒刑2 月，緩刑3 年，又於88年間因偽造文書案件，經
    臺灣臺北地方法院於91年9 月24日以89年度訴字第192 號判
    處有期徒刑5 月，經臺灣高等法院於91年11月27日以91年度
    上訴字第3001號駁回上訴確定，前開緩刑經撤銷，2 案更定
    其刑為有期徒刑6 月，於92年4 月25日易科罰金執行完畢，
    另其於91年間因竊盜案件，經本院於91年7 月16日以91年度
    易字第11 82 號判處有期徒刑5 月，於91年8 月12日確定，
    甫於92年2 月18日易科罰金執行完畢，有在卷之臺灣高等法
    院被告前案紀錄表可憑，其於受有期徒刑之執行完畢後5 年
    內，再犯本件有期徒刑以上之罪，是屬累犯，故應依同法第
    47條之規定加重其刑。再者，被告已著手於犯罪之實行，但
    未能達其犯罪結果，為未遂犯，應按同法第26條前段之規定
    ，予以減輕之。其有前述刑之加重及減輕事由，應先加重後
    減輕之。本院爰審酌被告正值青年，身體健壯，卻為牟私利
    ，以行使偽造之通用紙幣，圖獲免予支付車資之不法利益，
    並藉以換得真鈔花用，其行為將造成民眾對於通用紙幣之不
    信任感倍增，可謂嚴重危害國家金融秩序，又其於為被害人
    查覺後，復接續行使之，足徵其無自省能力，但其犯行未達
    既遂階段，造成之損害尚輕，另盱衡其犯罪動機、目的、手
    段、犯罪後坦認犯行等一切情狀，茲量處如主文所示之刑，
    以資懲儆。扣案之偽鈔紙鈔3 張，應依同法第200 條之規定
    ，不問是否屬於被告所有，均予宣告沒收。
據上論斷，應依刑事訴訟法第299 條第1 項前段，刑法第28條、
第196 條第3 項、第1 項、第47條、第26條前段、第200 條，罰
金罰鍰提高標準條例第1 條前段，判決如主文。
本案經檢察官馬中琍到庭執行職務。
中　　華　　民　　國　　94　　年　　5 　　月　　25　　日
                  刑事第十七庭  審判長法  官  林海祥
                                      法  官  汪怡君
                                      法  官  朱敏賢
以上正本證明與原本無異
如不服本判決應於送達後10日內向本院提出上訴狀
                                      書記官　郭勝華
中　　華　　民　　國　　94　　年　　5 　　月　　25　　日
附錄本案論罪科刑法條全文：
刑法第196條
行使偽造、變造之通用貨幣、紙幣、銀行券，或意圖供行使之用
而收集或交付於人者，處三年以上十年以下有期徒刑，得併科五
千元以下罰金。
收受後方知為偽造、變造之通用貨幣、紙幣、銀行券而仍行使，
或意圖供 行使之用而交付於人者，處五百元以下罰金。
第一項之未遂犯罰之。
